臺灣臺北地方法院交通事件裁定　　　　　　　　　　九十一年度交聲字第五六四號
　　異　議　人
　　即受處分人　甲○○
右列異議人即受處分人因違反道路交通管理處罰條例案件，對於台北市交通事件裁決
所民國九十一年三月二十日、九十一年四月八日所為之處分（原處分：北市裁三字第
駕裁二二─一Ａ0000000號、北市裁三字第駕裁二二─一Ａ0000000號
），聲明異議，本院裁定如左：
    主  文
原處分關於甲○○汽車駕駛人，駕駛汽車在禁止臨時停車處所停車，處罰鍰新台幣壹
仟貳佰元之部分撤銷。
甲○○汽車駕駛人停車時，在禁止臨時停車處所停車，處罰鍰新台幣壹仟元。
其餘之異議駁回。
    理  由
一、按交岔路口一○公尺內，不得臨時停車；禁止臨時停車處所不得停車；汽車駕駛
    人停車時，有在禁止停車處所停車之情形者，處新台幣（下同）六百元以上一千
    二百元以下罰鍰，道路交通安全規則第一百十一條第二款、第一百十二條第一項
    第一款、道路交通管理處罰條例第五十六條第一項第一款分別定有明文。又汽車
    違反道路交通管理事件有違規停車而駕駛人不在場之情形，當場不能摯單舉發者
    ，得逕行舉發之；逕行舉發違反道路交通管理事件，經汽車所有人依通知單之應
    到案日期前到案，並告知違規駕駛人姓名、身分證統一編號及住址者，處罰機關
    應即另行通知違規駕駛人到案依法處理；逾應到案日期或雖於期限內申訴，惟未
    告知實際駕駛人，處罰機關應依道路交通管理處罰條例第八十五條第三項規定處
    罰該汽車所有人，道路交通管理處罰條例第五十六條第一項第一款、違反道路交
    通管理事件統一裁罰標準及處理細則第二十三條第一項第三款、第二十四條亦定
    有明文。
二、本件異議人即受處分人甲○○所有車號ＤＦ－三一六二號自用小客車，於民國九
    十年八月十五日、九十年八月十七日，因停放在台北市○○○路○段二一七巷距
    交岔路口一○公尺內之不得臨時停車處所，經台北市停車管理處交通助理員簡明
    法先後於九十年八月十五日上午九時二十五分許及九十年八月十七日上午十時十
    分許，現場拍照採證後，以受處分人違反前揭道路交通管理處罰條例第五十六條
    第一項第一款規定為由，逕行掣單舉發（台北市政府交通局舉發違反道路交通管
    理事件通知單《北市交停字第一Ａ0000000號、一Ａ0000000號》
    ），前者應到案日期為九十年九月二十日（星期四）前，後者應到案日期為九十
    年九月二十二日（因適逢星期六，順延至九十年九月二十四日）前，經將舉發單
    送達受處分人後，受處分人對上開二張舉發單表示不服，於九十年九月二十一日
    提出申訴函，同時向原處分機關提出申訴，並告以受處分人即為實際停放汽車之
    汽車駕駛人。案經原處分機關函請舉發機關即台北市停車管理處查復結果，認定
    受處分人確有該等違規停車之行為，乃依道路交通管理處罰條例第五十六條第一
    項第一款規定，分別於九十一年三月二十日及九十一年四月八日以北市裁三字第
    駕裁二二─一Ａ0000000號、北市裁三字第駕裁二二─一Ａ000000
    0號，裁處受處分人罰鍰一千二百元及九百元。有卷附台北市政府警察局舉發違
    反道路交通管理事件通知單通知聯（北市交停字第一Ａ0000000號、一Ａ
    0000000號）、採證照片、申訴函、台北市停車管理處九十年十月二十二
    日北市停四字第九○六四八七七一○○號書函、台北市交通事件裁決所違反道路
    交通管理事件裁決書（原處分案號：北市裁三字第駕裁二二─一Ａ000000
    0號、北市裁三字第駕裁二二─一Ａ0000000號）、中華民國郵政掛號郵
    件收件回執、台北市交通事件裁決所送達證書等件可稽。
三、本件受處分人自承其所有上開車號ＤＦ－三一六二號自用小客車，於右揭時間，
    停放在上開台北市○○○路○段居住巷弄道路之事實，惟矢口否認有何原處分機
    關所指違規停車之情事，辯稱：伊於九十年八月七日起至十八日因出國，乃將汽
    車停放該處，該處於舉發時，尚未劃上黃、紅線，經其太太提出申訴後，各處巷
    弄口始劃滿警示之紅線，有事後補證、陷民於罪之嫌，又伊在出國期間，汽車停
    放同一地點遭連開二張罰單，屬於一案兩罰，也欠公允云云。經查：
（一）受處分人對於其於右揭時間，在舉發機關及原處分機關所指台北市○○○路○
      段二一七巷之交岔路口十公尺內停放上開汽車之事實，並不爭執，且有卷附現
      場採證照片影本二幀，足認受處分人停放汽車之地點確係位在巷弄轉彎交岔路
      口十公尺內之處所無訛。
（二）按在交岔路口一○公尺內臨時停車，除會影響行進車流之順暢，對於車輛駕駛
      人轉彎時之安全視野亦有妨礙，增加行進間車輛發生碰撞之危險。交岔路口一
      ○公尺內不得臨時停車，既經道路交通安全規則第一百十一條第二款明文規定
      ，自無待主管機關更於交岔路口設立禁止臨時停車標誌或劃設紅色實線。姑不
      論受處分人所指相關單位在其提出申訴後，始在該處劃線，僅具提醒警示汽車
      駕駛人之效果，並不影響本件交岔路口一○公尺內是否不得臨時停車之認定，
      與受處分人有無在交岔路口一○公尺內之處所違規停車一節，更屬無涉，要不
      得以有無劃設紅線為由，主張免除其參與交通之違規責任。受處分人所辯舉發
      時未劃設紅線，有陷民於罪之嫌云云，尚無理由。
（三）另者，受處分人所有上開汽車，自九十年八月七日起至同年八月十五日止，均
      停放在上開交岔路口十公尺內之不得臨時停車處所，固屬同一違規停放之行為
      ，然按「逕行舉發汽車違反本條例（指道路交通管理處罰條例）第五十六條規
      定，駕駛人不在場或未能將車輛移置者，每逾二小時，得連續舉發之」，違反
      道路交通管理事件統一裁罰標準及處理細則第十二條四項定有明文，舉發機關
      於九十年八月十五日上午九時二十五分許及九十年八月十七日上午十時十分許
      先後二次拍照逕行舉發，其前後舉發時間已相距二日有餘，遠超過法定連續舉
      發之二小時限制，自無所謂一事兩罰禁止原則之適用。受處分人以汽車停放同
      一地點遭連開二張罰單，屬於一案兩罰，有欠公允置辯，容對交通事件舉發限
      制之規定有所誤會，難認有理由。
（四）此外，受處分人自承其於上開舉發時間，均在國外，自無在場之可能，現場舉
      發之台北市停車管理處交通助理員簡明法又確實依違反道路交通管理事件統一
      裁罰標準及處理細則第二十三條第一項第三款、第二項之規定，在現場拍照採
      證後始摰發舉發，並將違反道路交通管理事件通知單通知聯依法送交受處分人
      ，其舉發程序自屬符合正當法律程序。本件事證明確，受處分人所有上開自用
      小客車於上開二次舉發時間，在禁止臨時停車處所違規停車之事實，均堪認定
      。
四、受處分人既有於前揭時、地，在禁止臨時停車處所違規停車之行為，原處分機關
    認定其違反道路交通管理處罰條例第五十六條第一項第一款規定，即屬有理。其
    中，原處分機關就受處分人九十年八月十七日上午十時十分許違規停車部分，裁
    處罰鍰九百元，經核並無違誤，受處分人猶執前詞，指摘原處分機關此部分裁罰
    不當，雖無理由。惟查本件受處分人收受另件北市交停字第一Ａ0000000
    號之舉發單後，固未於應到案日期（即九十年九月二十日）前繳納罰鍰或到案聽
    候裁決，然已於九十年九月二十一日提出申訴，此有卷附申訴函可佐，依違反道
    路交通管理事件統一裁罰標準表之規定，自應依「逾越應到案期限十五日內」之
    情形裁處罰鍰，原處分機關未審及此，逕以受處分人有「逾越應到案期限三十日
    以上」之情形，而裁處受處分人罰鍰一千二百元（原處分案號：北市裁三字第駕
    裁二二─一Ａ0000000號），難謂允洽，受處分人此部分異議，雖無理由
    ，然原處分既有未當，仍應由本院將原處分機關此部分之裁決撤銷，改依道路交
    通管理處罰條例第五十六條第一項第一款、違反道路交通管理事件統一裁罰標準
    表等規定，處受處分人罰鍰一千元（如主文第二項所示），以資適法。受處分人
    其餘之異議，為無理由，應予駁回（如主文第三項所示）。
據上論斷，應依道路交通案件處理辦法第十九條、二十條前段，裁定如主文。
中    華    民    國      九十一      年      十一      月      七      日
                                      臺灣臺北地方法院交通法庭
                                          法  官  吳  秋  宏
右正本證明與原本無異。
如不服本裁定，應於送達後五日內，向本院提出抗告狀。
                                          書記官  林  碧  華
中    華    民    國      九十一      年      十一      月    七      日
